臺灣高雄地方法院民事裁定
111年度雄簡聲字第43號
聲  請  人  邱景信


相  對  人  蔡靜怡
上列當事人間聲請停止強制執行事件，本院裁定如下：
    主  文
聲請人以新臺幣陸拾伍萬元為相對人供擔保後，本院一一一年度
司執字第五九六○八號清償票款事件之強制執行程序，於本院一
一一年度雄補字第一○三八號號確認本票債權不存在等事件（含
其後改分之訴訟事件）判決確定前，應暫予停止。
    理  由
一、聲請意旨略以：本院111年度司執字第59608 號清償票款事
    件強制執行程序（下稱系爭執行程序），相對人係持附表所
    示本票（下稱系爭本票）聲請本院111年度司票字第3768號
    為准許強制執行裁定（下稱系爭執行名義）後，並持以聲請
    執行聲請人之財產，惟相對任並未交付款項，兩造間就系爭
    本票並無債權原因，聲請人業已依法向本院提起確認系爭本
    票債權不存在事件，並追加提起債務人異議之訴之聲明，若
    不停止系爭執行程序，聲請人之財產將遭受難以回復之損害
    ，顯有停止執行之必要，爰依法聲請停止系爭執行程序等語
    。
二、按有提起異議之訴時，法院因必要情形或依聲請定相當並確
     實之擔保，得為停止強制執行之裁定，強制執行法第18條
    第 2 項定有明文。經查，相對人執系爭執行名義執行聲請
    人之財產，由系爭執行程序受理中，業具聲請人提出系爭執
    行程序之執行命令在卷可稽。聲請人已就系爭執行程序，向
    相對人除提起確認系爭本票債權不存在事件外，另追加提起
    債務人異議之訴之聲明，由本院以111年度雄補字第1038號
    確認本票債權不存在等事件審理中（下稱系爭確認之訴等事
    件），則聲請人聲請裁定准予提供擔保停止系爭執行程序，
    應予准許。
三、次按法院依強制執行法第18條第2 項定擔保金額而准許停止
     強制執行之裁定者，該項擔保係備供債權人因停止執行所
    受 損害之賠償，其數額應依標的物停止執行後，債權人未
    能即時受償或利用該標的物所受之損害額，或其因另供擔保
    強制執行所受之損害額定之，非以標的物之價值或其債權額
    為依據（最高法院86年度台抗字第442號裁定要旨參照）。
    法院依非訟事件法第195 條第3 項定擔保金額而准許停止強
    制執行之裁定者，亦得參酌此準則定之。經查，系爭執行程
    序聲請意旨所示執行債權金額之本金為新臺幣（下同）290
    萬元，而就一般情形而言，此項金錢債權無法利用之損失，
    應係指法定遲延利息之損失。是本件停止執行之擔保金酌定
    ，自應以相對人未能即時受償上開金額所受利息損害作為核
    計基準。聲請人提起系爭異議之訴，為得上訴三審案件，依
    其爭執之難易程度，並參考司法院頒訂之「各級法院辦案期
    限實施要點」所規定之辦案期限，第一、二、三審通常程序
    審判案件之辦案期限合計為4年4月，認相對人於本件停止強
    制執行期間可能遭受之損害，為無法即時因強制執行滿足其
    債權，或其他利用更有所得之損失，另再參酌可能之通貨膨
    脹暨其餘不確定風險為適度調整，酌定本件擔保金額為65萬
    元，應屬適當。
四、據上論結，聲請人之聲請為有理由，爰依強制執行法第18條
    第2項，裁定如主文。 
中　　華　　民　　國　　111 　年　　7 　　月　　11　　日
                  高雄簡易庭  法　　　官  饒志民

附表：     編號 發   票   日 票面金額（新臺幣） 到期日 票據號碼 001 111年3月25日 290萬元 111年4月30日 0000000 
以上正本係照原本作成。
如不服本裁定，應於送達後10日內，向本院提出抗告狀並表明抗
告理由，如於本裁定宣示後送達前提起抗告者，應於裁定送達後
10日內補提抗告理由書（須附繕本），並繳納抗告費新臺幣1,00
0元。
中　　華　　民　　國　　111 　年　　7 　　月　　11　　日
      　　　　　　　　　　　　書　記　官  史華齡